# 跨期进行物业服务评价确定支付金额并支付，物业费支出计入本年还是次年？

提问人：fuqumian 时间：2022-06-13 16:23:48
《物业服务合同》约定：服务总金额固定，服务期限为 2021 年 6 月至 2021 年 11 月，付款方式为一次性支付，服务完成后物业公司提出物业费支付申请，接受服务方根据物业服务评价情况确定支付金额并支付。
请问 2021 年提供的服务， 2022 年作物业服务评价确定支付金额并支付，物业费支出是计入 2021 年还是 2022 年？

回答人：chenyiwei
导致形成支付义务的原因是 2021 年内接受的服务，因此相关费用应计入 2021 年。根据截至 2021 年末可获得的信息合理估计最终的评价结果和应付金额。
站在物业公司视角，也应在 2021 年末确认当年度的服务收入，需注意遵循新收入准则第十六条关于可变对价的规定。